# 政府补助中哪些要计入其他收益

提问人：13824485040 时间：2018-03-03 12:44:48
请教陈老师： 请问与收益相关的政府补助企业计入递延收益按月摊销，但是是计入营业外收入，是否营业外收入要重分类至其它收益？谢谢！

回答人：chenyiwei
要看该项政府补助是否与日常活动相关。对应的官方解读见：http://kjs.mof.gov.cn/zhengwuxin ... 180207_2810117.html。